# 求助陈版 - 实务中时段法的收入确认方法

提问人：wx_5a60a720bf5b 时间：2023-02-01 16:57:
陈版好，
假设软件定制服务合同满足某一时段内确认收入的条件，一般在软件交付后存在客户验收期（假设为实质性验收），从企业的角度，交付时的产出进度为100%，是否可以100%确认收入？但存在实质验收，理论上验收完成才满足控制权转移，是否与产出进度进度100%产生矛盾？实务中是如何处理的？

回答人：chenyiwei
定制软件开发服务在很多时候不满足一段时间内确认收入的条件。财政部会计司发布的《收入准则应用案例——定制软件开发服务的收入确认》对此分析很清楚。如果确定在某些特殊案例中满足一段时间内确认收入条件的，则需给出强有力的相反证据，一方面从正向，证明新收入准则第十一条所列三种情况至少满足一项（一般是第三项）；
另一方面需证明财政部会计司上述应用案例中导致不满足条件的情况均不存在。但个人理解，实务中若出现了一段时间内可确认收入的条款，则有足够理由怀疑其商业合理性，即，客观上只能由一家服务商从头做到底的非标准化的专业服务，不可能满足一段时间内确认收入的条件。